【裁判字號】    97,上訴,2649
【裁判日期】    970624
【裁判案由】    毒品危害防制條例
【裁判全文】
臺灣高等法院刑事判決                97年度上訴字第2649號
上  訴  人
即  被  告  甲○○
                      樓
                    （現另案於臺灣台北監獄台北分監執行中）
上列上訴人因毒品危害防制條例案件，不服臺灣板橋地方法院96
年度訴字第4574號，中華民國97年 1月23日第一審判決（起訴案
號：臺灣板橋地方法院檢察署96年度毒偵字第9164、9165、9166
號），提起上訴，本院判決如下：
    主  文
上訴駁回。
    理  由
一、按不服地方法院之第一審判決而上訴者，應向管轄第二審之
    高等法院為之；上訴書狀應敘述具體理由；第二審法院認為
    上訴書狀未敘述理由或上訴有第 362條前段情形，應以判決
    駁回之，刑事訴訟法第361條第1、2項、第367條前段明文規
    定。而所謂上訴之具體理由，必係依卷內既有訴訟資料或提
    出新事證，指摘或表明第一審判決有何採證認事、用法或量
    刑等足以影響判決本旨之不當或違法，而構成應予撤銷之具
    體事由，始足當之；倘僅泛言原判決認定事實錯誤、違背法
    令、量刑失之過重或輕縱，而未依上揭意旨指出具體事由，
    或形式上雖已指出具體事由，然該事由縱使屬實，亦不足以
    認為原判決有何不當或違法者，皆難謂係具體事由，俾與第
    二審上訴制度在請求第二審法院撤銷、變更第一審不當或違
    法之判決，以實現個案救濟及節制濫行上訴之立法目的相契
    合。是倘上訴人之上訴書狀雖敘述上訴理由，惟並未具體敘
    述第一審判決有何不當或違法情形，即與未敘述具體理由無
    異，所為上訴，即非適法。
二、本件上訴人即被告甲○○不服原判決，提起上訴，上訴狀乃
    記載其理由略以：原判決量刑過重，且有諸多有利被告權益
    之事項未被採納，請對被告所犯96年度毒偵字第9164、9165
    、9166號及97年度訴字第209號引用集合犯或接續犯審理云
    云，惟查新刑法廢除連續犯，改採一罪一罰，本件被告分別
    於96年4月18日、同年5月9日、同年7月13日施用毒品，不合
    集合犯或接續犯之要件。又被告上訴所指原判決量刑過重，
    且有諸多有利被告權益之事項未被採納，乃爭執原審判決已
    審度一切犯罪情狀後，所為適法之裁量權行使，未能具體指
    摘原判決於認定事實，適用法律及量刑等項有何違法或不當
    ，核均非具體之上訴理由，揆諸上揭意旨，本件上訴顯不合
    法定程式，應予駁回，並不經言詞辯論為之。
據上論斷，應依刑事訴訟法第367條前段、第372條，判決如主文
。
中    華    民    國    97    年    6     月    24    日
                  刑事第五庭審判長法  官  吳  敦
                                  法  官  張傳栗
                                  法  官  陳春秋
以上正本證明與原本無異。
如不服本判決，應於收受送達後十日內向本院提出上訴書狀，其
未敘述上訴之理由者並得於提起上訴後十日內向本院補提理由書
（均須按他造當事人之人數附繕本）。
                                  書記官  李家敏
中    華    民    國    97    年    6     月    25    日


司法院資訊處製作；財團法人民間司法改革基金會備份。
